# 关于租赁收入与让渡资产使用权收入确认的讨论！

提问人：alony 时间：2014-01-26 18:15:53
这个问题最近比较困惑，请高手点拨， 准则讲解中分别是这样规定的： 租赁： 租赁，是指在约定的期间内，出租人将资产使用权让与承租人，以获取租金的协议。 在一般情况下，出租人应采用直线法将收到的租金在租赁期内确认为收益。
让渡资产使用权： 使用费收入，主要是指企业转让无形资产(如商标权、专利权、专营权、软件、版权)等资产的使用权形成的使用费收入。 如果合同或协议规定一次性收取使用费，且不提供后续服务的，应当视同销售该项资产一次性确认收入。
这两者的规定明显不同，实务中该如何判断适用哪种呢？ （其实我的理解，租赁本身就是一种让渡资产使用权的行为吧？） 例如：
企业向外出租房屋使用权，租期 5 年，一次性收 10 万， 如果按租赁算就是在 5 年内分期计入收入；如果按让渡资产使用权处理则应将10 万一次计入收入。。
说房屋大家可能习惯了，基本都是按分期操作的， 如果把上述租赁标的改为商标使用权呢？大家又觉得如何处理合适？ 谢谢！

回答人：chenyiwei
首先，要明确租赁和收入准则中“让渡资产使用权收入”或“特许权费收入”的规定各自的适用范围。租赁准则适用于符合IFRIC 4规定条件的租赁交易，特许权费或让渡资产使用权收入的规定则适用于构成租赁以外情形的交易。关于无形资产特许使用业务的收入确认模式，可参考《计学撮要 2011 》第 347 ～ 349 页的问答“无形资产、许可使用协议和可产生特许权使用费的资产”。
如果确定应采用租赁准则的，则进一步分析该租赁构成融资租赁还是经营租赁。如果构成经营租赁的，应把租金总额在租赁期间内按直线法摊销确认为各期的租金收入。
如果确定应采用收入或无形资产准则的，则按收入准则及其指南、讲解中关于让渡资产使用权、特许权费等相关规定处理。在此情况下，收入确认的模式也会影响到相关资产的成本结转和摊销的模式。通常情况下，取得让渡资产使用权或特许权收入的一方都有一项最基本的合同义务：确保特许使用期间被授权方能够在授权范围内不受限制地行使其被授予的权利，这在很多情况下要求授权方的相关资产权属无瑕疵，这可能需要在授权期间支付一定的维护成本等。如果后续期间需发生的维护成本等较大，则说明至少有部分收入是对后期维护成本的补偿，这部分收入相应地应当递延到后续发生维护成本时确认收入。

提问人：alony 时间：2014-01-28 22:21:58
那比如： 企业对外出租商标使用权，租期 5 年，一次性收 100 万 这个交易算是租赁呢？还是让渡资产使用权呢？ 谢谢！

回答人：chenyiwei
按让渡资产使用权处理（尤其是非排他许可的情况下）。

提问人：rongjr 时间：2014-02-13 16:01:07
个人觉得，区别在于标的物不同。租赁是有形动产或不动产，让渡资产使用权一般是指让渡无形资产的使用权

回答人：chenyiwei
参考《计学撮要 2011 》P347～ 349 ：无形资产、许可使用协议和可产生特许权使用费的资产。